【裁判字號】    90,交訴,79
【裁判日期】    901227
【裁判案由】    過失致死
【裁判全文】
臺灣雲林地方法院刑事判決                            九十年度交訴字第七九號
    公  訴  人  臺灣雲林地方法院檢察署檢察官
    被      告  乙○○
右列被告因過失致死案件，經檢察官提起公訴（九十年度偵字第四一九四號），本院
判決如左：
    主  文
乙○○從事業務之人，因業務上之過失致人於死，處有期徒刑陸月，如易科罰金，以
佰元折算壹日。緩刑貳年。
    事  實
一、乙○○係台鈺商行之司機，為從事駕駛業務之人，於民國九十年十月七日上午駕
    駛車牌號碼Ｓ５－４８７３號小貨車，於同日十三時許沿雲林縣西螺鎮○○里○
    ○路，由東向西方向行駛，於接近藍厝十二東Ａ電桿處產業道路交岔路口約二十
    公尺處時，看到鍾清州、甲○○分別騎乘腳踏車、機車沿該產業道路由北往南駛
    近路口，乙○○本應注意汽車行進中駕駛人應注意車前狀況，隨時採取必要之安
    全措施，及行車速度，依標誌之規定，以避免危險之發生，且依當時天候晴、路
    面乾燥、無缺陷、無障礙物，視距良好之情形，又無不能注意之情事，竟疏於注
    意車前狀況，且未採取必要之安全措施，又於此速限四十公里之路段，猶貿然以
    時速約五十公里以上之速度超速前進，因鍾清州騎乘腳踏車行近無號誌之交岔路
    口時，亦疏未注意應減速慢行及應看清左右確無來車並不妨礙汽車通行，仍直闖
    路口，以致乙○○於發現鍾清州時，避煞不及，其所駕駛上開小貨車車頭撞及鍾
    清州人、車，致鍾清州受有頭部挫傷、顱內出血等傷害，乙○○即以電話向一一
    九報警，協助送醫，主動向到場處理員警自首坦承肇事，並接受裁判，惟鍾清州
    經送醫後，延至同日二十一時四十分許，仍因傷勢過重不治死亡。
二、案經雲林縣警察局西螺分局報請台灣雲林地方法院檢察署檢察官相驗後自動檢舉
    及鍾清州之父即丙○○訴由台灣雲林地方法院檢察署檢察官偵查起訴。
    理  由
一、訊據被告乙○○坦承其係從事駕駛業務之人，並有於右開時、地駕駛汽車撞擊被
    害人鍾清州致死等情。（一）核與證人甲○○於本院審理及檢察官偵查時證述情
    節相符，並與被害人之父即丙○○指訴情節亦相符合，並有道路交通事故調查報
    告表、現場照片四幀足憑，而被害人鍾清州確因被告前開駕車肇事行為撞擊，導
    致顱內出血、頭部挫傷傷重不治死亡，亦經臺灣雲林地方法院檢察署檢察官督同
    檢驗員相驗屬實，製有相驗筆錄、相驗屍體證明書、驗斷書等在卷可按，此部分
    之事實堪認為真實。（二）按汽車駕駛時，應注意車前狀況，隨時採取必要之安
    全措施，道路交通安全規則第九十四條第三項定有明文。本件案發當時天候晴、
    路面無障礙物，視距良好之情形，有道路交通事故調查報告表足稽，是當時並無
    不能注意之情事存在。且被害人鍾清州係騎腳踏車，衡情其速度必然不快，足見
    被告確有疏未注意車前狀況及做好安全措施之義務，是其於車輛前進時因疏未注
    意車前狀況之過失，並因發覺時距離過近，反應不及而肇事已屬甚明。（三）被
    告自承本件肇事時其車速為五十公里，而當地速限為時速四十公里，此有道路交
    通安全事故調查報告表可參，被告超速行駛，違反規定及注意義務，且對肇事風
    險之昇高有其助力堪以認定。（四）雖被害人騎乘腳踏車違反道路交通安全規則
    第一百二十五條第二款「慢車行近無號誌之交岔路口，應減速慢行，看清左右確
    無來車並不妨礙汽車通行之情況下迅速通過。」之規定，而就本件事故之發生同
    有過失，然被告就本件事故之發生已有如前所述之過失，要不得據此而得認被告
    無庸就其過失犯行負責。（五）綜上所述，被告超速行駛又違背注意車前狀況，
    隨時採取必要之安全措施之義務，致肇本件事故，使被害人因而死亡，其過失駕
    車肇事行為，與被害人死亡間自具有相當因果關係，亦不因被害人之過失而卸免
    其過失之責任，其過失致死犯行事證明確，洵堪認定，應予依法論科。
二、核被告乙○○所為，係犯刑法第二百七十六條第二項之業務過失致人於死罪。而
    被告於肇事後自行打一一九電話報警前往救助及轉通報處理，被告並留在現場協
    力救助被害人及向到場處理員警坦承肇事不諱，此有雲林縣警察局道路交通事故
    調查報告表載明「報案人乙○○」、雲林縣警察局西蜾分局埤源派出所受理各類
    案件紀錄表、被告在現場協助查明肇事原因之照片等在卷可參，佐以被告以救助
    被害人為先，而一一九專線並據此通報而派員救護及轉通報警員前往處理，被告
    亦確有留在現場等候警員及向警主動陳述等情，足認被告確有對於未發覺之罪向
    警自首並接受本件之裁判之事實，應依刑法第六十二條前段之規定減輕其刑。爰
    審酌被告因一時不注意且超速行駛以致肇事，被害人騎腳踏車行近無號誌之交岔
    路口，亦未減速慢行，且未看清左右確無來車等通行之情況下迅速通過。」之規
    定，而就本件亦有過失，被告肇事後立即報警並自首犯罪，已與被害人家屬達成
    和解，有雲林縣西螺鎮調解委員會九十年十月十五日刑調字第二一一號調解書影
    本一件在卷足參，被告犯罪後態度良好，及其品行、生活狀況、犯罪所生危害等
    一切情狀，量處如主文所示之刑，並依刑法第四十一條第一項規定，諭知易科罰
    金之折算標準，以資懲儆。第查被告前未曾受有期徒刑以上刑之宣告，此有卷附
    臺灣高等法院被告全國前案紀錄表一份可按，審之被告係因一時疏失涉犯本案，
    犯後頗有悔意，經此起訴、審判之教訓，當知所警惕，小心謹慎，可信被告無再
    犯之虞，本院認前開所宣告之刑以暫不執行為適當，併諭知緩刑二年，以啟自新
    。
據上論斷，應依刑事訴訟法第二百九十九條第一項前段，刑法第二百七十六條第二項
、第六十二條前段、第四十一條第一項前段、第七十四條第一款，罰金罰鍰提高標準
條例第一條前段、第二條，判決如主文。
本案經檢察官施添寶到庭執行職務。
中      華      民      國      九十      年    十二    月    二十七    日
                                         臺灣雲林地方法院刑事第二庭
                                             法  官  黃玉清
右正本證明與原本無異。
如不服本判決，應於判決送達後十日內向本院提出上訴狀。（須附繕本）
                                             書記官  陳姵君
中      華      民      國      九十      年    十二    月    二十七    日
刑法第二百七十六條
一、因過失致人於死者，處二年以下有期徒刑、拘役或二千元以下罰金。
二、從事業務之人，因業務上之過失犯前項之罪者，處五年以下有期徒刑或拘役，得
    併科三千元以下罰金。


司法院資訊處製作；財團法人民間司法改革基金會備份。
